臺灣臺北地方法院民事裁定
111年度抗字第68號
抗  告  人  禾康都更股份有限公司（原名丞宇建設股份有限公
            司）    
法定代理人  洪冠屏  
相  對  人  第一租賃股份有限公司

法定代理人  白俊男  


上列當事人間本票裁定事件，對於本院中華民國110 年10月1 日
110 年度司票字第16211號裁定提起抗告，本院裁定如下：
   主  文
抗告駁回。
抗告程序費用新臺幣壹仟元由抗告人負擔。
    理  由
一、按執票人向本票發票人行使追索權時，得聲請法院裁定後強
    制執行，票據法第123 條定有明文。而本票執票人依上揭規
    定，聲請法院裁定許可對發票人強制執行係屬非訟事件，此
    項聲請之裁定及抗告法院之裁定，僅依非訟事件程序，以審
    查強制執行許可與否，並無確定實體上法律關係存否之效力
    ，如發票人就票據債務之存否有爭執時，應由發票人提起確
    認之訴，以資解決（最高法院56年台抗字第714 號、57年台
    抗字第76號裁判意旨參照）。
二、本件相對人聲請意旨略以：相對人執有抗告人與如附表發票
    人欄所示第三人共同簽發如附表所示之本票乙紙（下稱系爭
    本票），系爭本票之付款地在臺北市、利息按年息20%計算
    ，並免除作成拒絕證書，到期日為民國110年9月27日，詎於
    到期後經提示僅支付其中部分外，其餘新臺幣（下同）408
    萬元未獲付款，爰依票據法第123 條規定，聲請裁定准予強
    制執行，嗣本院就系爭本票票面金額其中之408萬元及自110
    年9月28日起至清償日止，依年息16%計算之利息，准許強制
    執行。
三、抗告意旨則略以：抗告人未曾簽發過如附表所示系爭本票，
    爰提起本件抗告等語置辯。並聲明：原裁定廢棄。
四、經查，系爭本票從形式上觀之，要件並無不合，原審就系爭
    本票為形式上之審查，認其已具備本票各項應記載事項，合
    於票據法第120 條規定，屬有效之本票，乃依同法第123 條
    規定裁定准許強制執行，並無不合。而抗告人所為未曾簽發
    系爭本票之指摘，無論屬實與否，均為實體上之爭執，應由
    抗告人另行提起訴訟，以資解決，並非本件非訟程序所得審
    究者。從而，抗告意旨指摘原裁定不當，求予廢棄，為無理
    由，應予駁回。
五、據上論結，本件抗告為無理由，爰依非訟事件法第21條第2
    項、第24條第1 項、第46條，民事訴訟法第495 條之1 第1
    項、第449 條第1 項、第95條、第78條，裁定如主文。
中　　華　　民　　國　 111 　 年　　1 　  月   17 　　日
                  民事第四庭  審判長法  官  蔡政哲
                                    法  官  洪文慧
                                    法  官  陳靜茹
以上正本係照原本作成。
本裁定僅得以適用法規顯有錯誤為理由提起再抗告。如提起再抗
告，應於裁定送達後10日內委任律師為代理人向本院提出再抗告
狀，並繳納再抗告費新臺幣1,000元。
中　　華　　民　　國　　111 　年　　1 　　月　　17　　日
                                    書記官  蔡汶芯

附表：                                                111年度抗字第68號     編號 發票日 票面金額 （新臺幣） 到期日 發票人 001 110年1月21日 5,760,000元 110年9月27日 禾康都更股份有限公司（原名丞宇建設股份有限公司）  紘茂股份有限公司　  李允嘉 李軒宇